臺灣臺中地方法院刑事判決
110年度易字第2426號
聲  請  人  臺灣臺中地方檢察署檢察官
被      告  王翊安



上列被告因毀棄損壞等案件，經檢察官聲請簡易判決處刑（110
年度偵字第16505號），本院臺中簡易庭認不宜以簡易判決處刑
（110年度中簡字第1682號），移由本院改依通常程序審理，嗣
被告就被訴事實為有罪之陳述，經告以簡式審判程序之旨，並聽
取當事人意見後，本院裁定進行簡式審判程序，判決如下：
    主    文
王翊安犯恐嚇危害安全罪，處拘役拾日，如易科罰金，以新臺幣
壹仟元折算壹日。緩刑貳年。
    犯罪事實
一、王翊安因不滿王柏諭積欠貨款卻托詞藉故不還，於民國110
    年3月19日13時15分許，駕車行經臺中市東區南京路與新民
    街口時，發現王柏諭所有之車號0000-00號自小貨車停放該
    處，王柏諭並在附近店家支付貨款，竟基於恐嚇危害安全之
    犯意，對王柏諭恫稱：「看到你的車要砸車玻璃三次」等語
    ，以此加害財產之事恐嚇王柏諭，使王柏諭心生畏懼，致生
    危害於安全。
二、案經王柏諭訴由臺中市政府警察局第三分局報告臺灣臺中地
    方法院檢察署檢察官偵查後，聲請簡易判決處刑，由本院改
    依通常程序審理。
    理    由
一、本件被告王翊安所犯並非死刑、無期徒刑或最輕本刑有期徒
    刑3年以上之罪，亦非高等法院管轄第一審案件，且於準備
    程序進行中，被告先就被訴事實為有罪之陳述，經告知被告
    簡式審判程序之旨，並聽取檢察官及被告之意見後，本院合
    議庭裁定進行簡式審判程序，是本件之證據調查，依刑事訴
    訟法第273條之2及第159條第2項規定，不受同法第159條第1
    項、第161條之2、第161條之3、第163條之1及第164條至第1
    70條規定之限制，先予敘明。
二、上開犯罪事實業據被告於警詢、偵查、本院準備程序及審理
    時坦承不諱，核與證人即告訴人王柏諭於警詢、偵查時之證
    述情節大致相符，並有員警職務報告、車號0000-00號自用
    小貨車遭毀損照片6張、行車記錄器截圖3張、路口監視器翻
    拍照片3張、群峰汽車股份有限公司服務廠估價單2張、車輛
    詳細資料報表2份附卷可稽，足認被告之自白與事實相符，
    堪以採信。綜上所述，本案事證明確，被告犯行洵堪認定，
    應依法論科。
三、核被告所為，係犯刑法第305條之恐嚇危害安全罪。
四、爰以行為人之責任為基礎，審酌：（一）被告不思以理性方
    式解決與告訴人王柏諭間之積欠貨款糾紛，率爾恐嚇告訴人
    ，致告訴人心生畏懼，行為實有不該；（二）被告目前就讀
    大學，從事食品工廠業務工作，家中無人需其扶養照顧（見
    易字卷第35頁）；（三）被告犯後坦承犯行，且與告訴人調
    解成立，與告訴人積欠之貨款抵銷後，賠償告訴人5萬元，
    有南投縣○○鎮○○○○○000○○○○○00號調解書可憑（見中簡字卷
    第27頁）等一切情狀，量處如主文所示之刑，併諭知易科罰
    金之折算標準，以示懲儆。
五、被告前未曾因故意犯罪受有期徒刑以上刑之宣告確定，有臺
    灣高等法院被告前案紀錄表在卷可憑，其因一時失慮，致罹
    刑典，犯罪情節非重，犯後業已坦承犯行，並與告訴人調解
    成立，顯見悔意，經此偵審程序，當知所警惕，信無再犯之
    虞，本院綜核上情，認對被告所宣告之刑以暫不執行為適當
    ，爰依刑法第74條第1項第1款規定，諭知緩刑2年，以啟自
    新。
六、不另為不受理之諭知部分：
（一）公訴意旨略以：被告於上開時地，基於毀損之犯意，持小
      鏟子揮砸王柏諭所有停放該處之車號0000-00號自小貨車
      ，致該車前擋風玻璃、車窗玻璃、大燈及方向燈玻璃破裂
      、車門鈑金凹損，因認被告涉犯刑法第354條之毀損他人
      物品罪嫌等語。
（二）按告訴乃論之罪，告訴人於第一審辯論終結前得撤回其告
      訴；告訴經撤回者，應諭知不受理之判決，刑事訴訟法第
      238條第1項、第303條第3款分別定有明文。
（三）經查，被告涉犯之刑法第354條之毀損他人物品罪，依同
      法第357條規定，係告訴乃論之罪。茲因被告與告訴人調
      解成立，告訴人並於第一審辯論終結前之110年12月3日具
      狀撤回告訴，有撤回告訴狀在卷可稽（見中簡字卷第31頁
      ），本應為不受理之諭知，惟因聲請簡易判決處刑意旨認
      此部分如成立犯罪，與上開恐嚇危害安全犯行間，有想像
      競合犯之裁判上一罪關係，爰不另為不受理之諭知。
據上論斷，應依刑事訴訟法第452條、第273條之1第1項、第299
條第1項前段，刑法第305條、第41條第1項前段、第74條第1項第
1款，刑法施行法第1條之1第1項，判決如主文。
本案經檢察官蔡仲雍聲請簡易判決處刑，檢察官王淑月到庭執行
職務。
中　　華　　民　　國　　111 　年　　1 　　月　　28　　日
                  刑事第十三庭  法  官  洪瑞隆
以上正本證明與原本無異。
如不服本判決應於收受判決後20日內向本院提出上訴書狀，並應
敘述具體理由；其未敘述上訴理由者，應於上訴期間屆滿後20日
內向本院補提理由書（均須按他造當事人之人數附繕本）「切勿
逕送上級法院」。
告訴人或被害人如不服判決，應備理由具狀向檢察官請求上訴，
上訴期間之計算，以檢察官收受判決正本之日起算。
                                書記官  許家齡
中　　華　　民　　國　　111 　年　　1 　　月　　28　　日
附錄論罪科刑法條
【刑法第305條】
以加害生命、身體、自由、名譽、財產之事恐嚇他人，致生危害
於安全者，處2年以下有期徒刑、拘役或9千元以下罰金。